【裁判字號】    90,毒抗,719
【裁判日期】    900927
【裁判案由】    毒品危害防制條例
【裁判全文】
臺灣高等法院刑事裁定                              九十年度毒抗字第七一九號
    抗  告  人
    即  被  告  甲○○
右抗告人即被告因違反毒品危害防制條例案件，不服臺灣宜蘭地方法院檢察署九十年
度毒聲字第五四六號，中華民國九十年七月二十六日裁定，提起抗告，本院裁定如左
：
    主  文
抗告駁回。
    理  由
一、原審裁定意旨略以：抗告人即被告（以下簡稱被告）甲○○前因施用第二級毒品
    案件，經臺灣宜蘭地方法院裁定觀察勒戒後，認無繼續施用毒品之傾向，業經檢
    察官於民國九十年五月一日，以九十年度毒偵緝字第一二三號、毒偵字第七一五
    號為不起訴處分確定。被告復於九十年五月二十四日凌晨零時三十分許回溯三日
    內某時，在不詳處所，施用第二級毒品甲基安非他命一次，並為警查獲之事實，
    被告雖矢口否認犯行，惟查被告尿液經送檢驗後呈甲基安非他命陽性反應，有慈
    濟大學濫用藥物檢驗中心檢驗總表一紙附卷可稽，被告施用第二級毒品甲基安非
    他命之犯行，應堪認定。爰依毒品危害防制條例第二十條第一項及觀察勒戒處分
    執行條例第三條第一項規定，裁定將被告送勒戒處所觀察勒戒等語。
二、抗告意旨略以：宜蘭縣三星分局刑事組人員於九十年五月二十四日凌晨零時三十
    分，未帶搜索票，擅自私闖民宅，且未查獲被告有吸食毒品之證據，又被告亦非
    現行犯，該分局人員即逕將被告逮捕，完全未依刑事訴訟法相關規定處理，顯已
    違法，又員警強制被告採尿，採尿過程中並未在被告面前將尿瓶封印，亦未由被
    告在尿瓶前蓋指紋，當晚採尿者又不只被告一人，則尿液檢驗結果究否為被告之
    尿液檢體，上開尿液是否有遭調包情形殊值懷疑，依法提起抗告云云。
三、經查：被告前因施用第二級毒品案件，經台灣宜蘭地方法院以八十九年度毒聲字
    第四三０號裁定送觀察、勒戒後，認無繼續施用毒品傾向，業經臺灣宜蘭地方法
    院檢察署檢察官於九十年五月一日以九十年度毒偵緝字第一二三號、九十年度毒
    偵字第七一五號為不起訴確定在案，有不起訴處分書、本院被告全國前案紀錄表
    在卷可按（參偵查卷宗第十六頁、原審刑事卷宗第三頁至第五頁）。又被告為毒
    品列管人口，經警於九十年五月二十四日凌晨零時三十分許，在宜蘭縣警察局三
    星分局採集其尿液（檢體編號：二一五）供作檢驗之用，且尿瓶內之尿液為被告
    親自排放、填裝及當面封緘，亦為被告所自承並確認無訛（參偵查卷宗第三頁）
    ，嗣被告之尿液送慈濟大學濫用藥物檢驗中心檢驗，確呈甲基安非他命陽性反應
    ，有慈濟大學濫用藥物檢驗中心九十年六月四日慈藥字第九００六０四一四號函
    附該中心檢驗總表影本，及列管毒品人口尿液檢體採集送驗紀錄表影本各一紙在
    卷可稽（參偵查卷宗第四頁至第六頁），原審據以認定被告於九十年五月二十四
    日凌晨零時三十分許經警採尿時起回溯九十六小時內之某時，曾在不詳處所施用
    第二級毒品安非他命之犯行，因依毒品危害防制條例第二十條第一項、觀察勒戒
    處分執行條例第三條第一項，裁定將被告送勒戒處所觀察、勒戒，經核洵無不合
    ，抗告意旨，否認犯罪，指摘原裁定不當，為無理由，應予駁回。
據上論斷，應依刑事訴訟法第四百十二條，裁定如主文。
中      華      民      國    九十      年      九      月    二十七    日
                            台灣高等法院刑事第十五庭
              審判長法  官  房  阿  生
                                      法  官  雷  元  結
                                      法  官  鄧  振  球
右正本證明與原本無異。
不得再抗告。
                                      書記官  洪  秋  帆
中      華      民      國    九十      年      九      月    二十八    日


司法院資訊處製作；財團法人民間司法改革基金會備份。
